臺灣臺北地方法院民事判決　　　　　　　　　　　　九十三年度重訴字第五０七號
　　原　　　告　華南商業銀行股份有限公司
　　法定代理人　乙○○
　　訴訟代理人　丙○○
　　被　　　告　甲○○
右當事人間請求清償借款事件，本院於民國九十三年五月二十七日言詞辯論終結，判
決如左：
    主    文
被告應給付原告新臺幣陸仟壹佰零陸萬柒仟佰貳拾捌元，及如附表所示之利息與違
約金。
訴訟費用由被告負擔。
    事實及理由
壹、原告起訴主張：緣訴外人敬鎰塑膠工業有限公司（下稱訴外人敬鎰公司）自民國
    七十二年六月十一日起，陸續邀同訴外人陳忠男、陳財、陳輝東及被告甲○○為
    連帶保證人，向原告華南商業銀行股份有限公司借款六筆，共計新臺幣（下同）
    六千六百萬元，各筆借款期限如附表所示，約定利息分別按原告新訂基本放款利
    率加碼年息百分之一、百分之零點九六機動計算（現各筆借款利率如附表所示）
    ，遲延履行時，除仍按上開利率計息外，逾期在六個月以內者，按上開利率百分
    之十，逾期超過六個月者，按上開利率百分之二十加計違約金，如未依約清償，
    喪失期限利益視同全部到期。詎訴外人敬鎰公司未依約清償本息，尚欠本金六千
    一百零六萬七千三百二十八元及如附表所示之利息與違約金，而被告為連帶保證
    人，自應負連帶清償責任。爰依連帶保證關係起訴如聲明所示等語。並聲明：被
    告應連帶給付原告六千一百零六萬七千三百二十八元，及如附表所示之利息與違
    約金。
貳、被告抗辯：渠僅單純在約定書上簽名，不知該約定書是什麼文件，並否認印鑑卡
    上簽名之真正。並聲明：駁回原告之訴。
參、得心證之理由：
一、本件原告主張之事實，已據其提出約定書、借據、貸款本息攤還表、放款部分本
    金利息、印鑑卡等件為證，核屬相符，堪信為真實。
二、被告雖辯稱渠僅單純在約定書上簽名，但不知該約定書是什麼文件，並否認印鑑
    卡上簽名之真正等語。惟查：
  (一)按「私文書經本人或其代理人簽名、蓋章或按指印或有法院或公證人之認證者，
    推定為真正。」，民事訴訟法第三百五十八條第一項定有明文。經查，被告對於
    七十六年六月二十三日約定書上簽名之真正，並不爭執（本院卷第二十三頁）﹞
    而該約定書第一條約定：「立約人對於貴行所負之借款、票款、透支、墊款、保
    證及其他一切債務，均願依照約定期限如數清償，並拋棄一切抗辯權，絕無異議
    。」，第二十三條亦約明：「立約人對貴行負保證債務時，同意遵守左列事項：
    (一)願拋棄先訴抗辯權，負連帶保證責任。(二)不得隨意終止保證契約。(三)貴行無需
    先就擔保物受償，得逕向立約人求償。」（本院卷第七頁、第八頁），而訴外人
    敬鎰公司各筆借款借據上復均有連帶保證人「甲○○」之簽名及蓋章（同本院卷
    第十一頁至第十七頁），足認被告確有為訴外人敬鎰公司對原告之借款債務為連
    帶保證之合意存在，是被告事後辯稱渠不知約定書之內容為何，自不足採。
  (二)次按，判斷字跡之真偽，非以囑託鑑定為絕對必要之方法，法院就文書之真偽，
    認為自行核對印跡已足判斷時，得不命行鑑定。查，經本院比對七十六年六月二
    十三日約定書上被告「甲○○」之簽名（本院卷第八頁背面），與原告提出之印
    鑑卡上戶名「甲○○」之簽名（本院卷第二十六頁），依肉眼觀看，二者簽名字
    跡之運筆走勢，數筆氣勢等各方面，均屬相同；參以上開二文件所載訂立日期均
    為七十六年六月二十三日，而被告對於同日所訂約定書上簽名之真正，復不予爭
    執，堪認上開二文件上關於被告之簽名，均係被告所親簽。因之，被告抗辯上開
    印鑑卡上，有關被告之簽名，並非被告所為，亦不足取；上開印鑑卡上所用印鑑
    ，自為兩造所約定之往來用印。又查，前述約定書、印鑑卡上關於被告之簽名、
    蓋章，與訴外人敬鎰公司各筆借款借據上關於被告之簽名、蓋章（本院卷第十一
    頁至第十七頁），互核亦為相符。足認被告確為系爭借款之連帶保證人。
三、按消費借貸之借用人應於約定期限內，返還與借用物種類、品質、數量相同之物
    ，民法第四百七十八條前段定有明文。又所謂連帶保證，係指保證人與主債務人
    就債務之履行，對於債權人各負全部給付之責任者而言，是連帶保證債務之債權
    人得同時或先後向保證人為一部或全部給付之請求。再按遲延之債務，以支付金
    錢為標的者，債權人得請求依法定利率計算之遲延利息。但約定利率較高者，仍
    從其約定利率；當事人得約定債務人於債務不履行時，應支付違約金，民法第二
    百三十三條第一項、第二百五十條第一項分別定有明文。查本件訴外人即債務人
    敬鎰公司向原告借款未依約清償，視為全部到期，尚積欠如主文第一項所示之本
    金、利息及違約金迄未清償，此為被告所不爭執，而被告為連帶保證人亦如前述
    ，揆諸前開說明及規定，被告自應負清償責任。
四、從而，原告依連帶保證契約請求被告給付六千一百零六萬七千三百二十八元，及
    如附表所示之利息與違約金，為有理由，應予准許。
肆、訴訟費用負擔之依據：民事訴訟法第七十八條。
中　　　華　　　民　　　國　　九十三　　年　　　五　　　月　　三十一　　日
                                民事第六庭審判長法  官    林惠瑜
                                                法  官    姜悌文
                                                法  官    姚念慈
右為正本係照原本作成。
如不服本判決應於送達後二十日內依對造人數檢具繕本向本院提出上訴狀上訴於臺灣
高等法院。
中　　　華　　　民　　　國　　九十三　　年　　　六　　　月　   　一　　日
                                                書記官    朱俶伶
